臺灣臺中地方法院刑事判決　　　　　　　　　　　　　九十一年度訴字第七四二號
　　公　訴　人　臺灣臺中地方法院檢察署檢察官
　　被　　　告　甲○○
右列被告因違反毒品危害防制條例案件，經檢察官提起公訴（九十一年度毒偵字第二
七一號），本院判決如左：
    主  文
甲○○施用第一級毒品，累犯，處有期徒刑捌月，扣案之第一級毒品海洛因壹包（驗
餘淨重零點零陸公克，包裝重零點貳玖公克）沒收銷燬之。
    事  實
一、甲○○前曾於民國八十四年三月三十日，因違反肅清煙毒條例案件，經本院判處
    有期徒刑二年，緩刑五年確定，後經撤銷緩刑送監執行，於八十八年四月二十八
    日假釋付保護管束出監，並於八十八年十一月二十七日假釋期滿未經撤銷假釋視
    為執行完畢；另又於八十九年十月二十三日，再因竊盜案件，經本院豐原簡易庭
    判處罰金柒仟元確定，並於八十九年十一月十四日罰金繳清執行完畢，猶不知警
    惕；再因施用第一級毒品海洛因案件，經本院以九十年度毒聲字第三二八一號裁
    定送臺灣臺中看守所附設勒戒所觀察、勒戒後，認無繼續施用毒品之傾向，而由
    臺灣臺中地方法院檢察署檢察官於九十年七月十九日以九十年度毒偵字第三四一
    六號案件為不起訴處分確定，詎甲○○於上開不起訴處分後五年內，竟另基於施
    用第一級毒品海洛因之犯意，於九十一年一月十七日晚間某時，在臺中市○○路
    旁中友百貨公司內某一樓層之廁所內，將少許第一級毒品海洛因粉末羼入香煙內
    ，再點火施用之方式，施用第一級毒品海洛因一次。嗣於九十一年一月十九日下
    午二時四十分許，因侵占案件遭本院通緝，為警在臺中縣豐原市○○路六九一巷
    十二號當場查獲逮捕，並在現場起獲屬其所有之第一級毒品海洛因壹包（驗餘淨
    重零點零陸公克，包裝重零點貳玖公克），始知悉上情，後經本院以九十一年度
    毒聲字第二０一號裁定送觀察、勒戒後，經臺灣臺中看守所於九十一年一月三十
    一日以中所正總字第０九一０００００三二一號函，認定甲○○有繼續施用毒品
    之傾向（另經本院以九十一年度毒聲字第六八六號裁定送強制戒治一年，現即因
    此在強制戒治中）。
二、案經臺中縣警察局豐原分局報請臺灣臺中地方法院檢察署檢察官偵查起訴。
    理  由
一、右揭事實，業據被告甲○○於本院審理時坦承不諱，而被告於為警查獲逮捕後經
    採其尿液送請鑑驗，其結果嗎啡確呈陽性反應，此有臺中縣衛生局所出具之（九
    十一年二月十八日）檢驗尿水報告書影本一件附卷可稽。又扣案之不明藥物白色
    粉末一包經送請法務部調查局鑑定之結果，確含海洛因成分（驗餘淨重零點零陸
    公克，包裝重零點貳玖公克），亦有法務部調查局鑑定通知書（九十一年二月二
    十五日調科壹字第一二００一一三二０）一紙在卷可資佐證，則被告就其有施用
    第一級毒品海洛因之自白核與事實相符，堪予採信；另被告前曾因施用第一級毒
    品海洛因案件，經本院以九十年度毒聲字第三二八一號裁定送臺灣臺中看守所附
    設勒戒所觀察、勒戒後，認無繼續施用毒品之傾向，而由臺灣臺中地方法院檢察
    署檢察官於九十年七月十九日以九十年度毒偵字第三四一六號案件為不起訴處分
    確定等情，復有該不起訴處分書一件及臺灣臺中地方法院檢察署刑案資料查註紀
    錄表一份在卷可按。又被告於五年內再犯毒品危害防制條例第十條第一項之罪，
    經裁定送觀察、勒戒，認有繼續施用毒品傾向，並有臺灣臺中看守所於九十一年
    一月三十一日以中所正總字第０九一０００００三二一號函所附「有無繼續施用
    毒品傾向證明書」一份在卷可查，本件事證明確，被告之犯行洵堪認定。
二、按海洛因係毒品危害防制條例所定列管之第一級毒品，不得非法施用。而被告經
    依同條例第二十條第二項為不起訴處分後，五年內再犯同條例第十條第一項之罪
    ，經觀察、戒勒後，認有繼續施用毒品之傾向，已如前述。是核被告所為，係犯
    毒品危害防制條例第十條第一項之施用第一級毒品罪。查被告為供施用第一級毒
    品而持有該級毒品之低度行為，應為施用之高度行為所吸收，不另論罪。末查被
    告前曾於八十四年三月三十日，因違反肅清煙毒條例案件，經本院判處有期徒刑
    二年，緩刑五年確定，後經撤銷緩刑送監執行，於八十八年四月二十八日假釋付
    保護管束出監，並於八十八年十一月二十七日假釋期滿未經撤銷假釋視為執行完
    畢，有臺灣臺中地方法院檢察署刑案資料查註紀錄表及臺灣高等法院被告全國前
    案紀錄表各一份在卷可憑，其於五年以內再犯本件有期徒刑以上之罪，為累犯，
    應依刑法第四十七條之規定加重其刑。爰審酌被告之素行、犯罪之動機、目的、
    手段與前因施用第一級毒品經觀察、勒戒後，因認無繼續施用傾向，經檢察官為
    不起訴處分確定後，卻仍再犯本案之罪、施用第一級毒品之次數、所生危害及犯
    後坦承犯行態度尚屬良好等一切情狀，量處如主文所示之刑，以示懲儆。
三、扣案被告所有之第一級毒品海洛因壹包（驗餘淨重零點零陸公克，包裝重零點貳
    玖公克），為查獲之毒品，應依毒品危害防制條例第十八條第一項前段之規定宣
    告沒收銷燬之。
據上論斷，應依刑事訴訟法第二百九十九條第一項前段，毒品危害防制條例第十條第
一項、第二十條第三項前段、第十八條第一項前段，刑法第十一條前段、第四十七條
，判決如主文。
本案經檢察官王文和到庭執行職務。
中      華      民      國      九十一      年      四    月    十五    日
                                  臺灣臺中地方法院刑事第六庭
                                      法  官  許  旭  聖
右正本證明與原本無異。
如不服本判決，應於送達後十日內向本院提出上訴狀（須附繕本），上訴於
臺灣高等法院臺中分院。
                                      書記官
u?     華      民      國      九十一      年      四    月    十五    日
附錄本案論罪科刑法條：
毒品危害防制條例第十條第一項：
施用第一級毒品者，處六月以上五年以下有期徒刑。
